臺灣彰化地方法院刑事判決　　　　　　　100年度易字第291號
公　訴　人　臺灣彰化地方法院檢察署檢察官
被　　　告　施文琦
上列被告因詐欺案件，經檢察官提起公訴（100 年度偵緝字第85
號、100 年度偵字第1762號），本院依簡式審判程序審理，判決
如下：
    主  文
施文琦意圖為自己不法之所有，以詐術使人將本人之物交付，處
有期徒刑參月，如易科罰金，以新臺幣壹仟元折算壹日；又意圖
為自己不法之所有，以詐術使人將本人之物交付，處有期徒刑伍
月，如易科罰金，以新臺幣壹仟元折算壹日；又意圖為自己不法
之所有，以詐術使人將本人之物交付，處有期徒刑肆月，如易科
罰金，以新臺幣壹仟元折算壹日。應執行有期徒刑拾月，如易科
罰金，以新臺幣壹仟元折算壹日。
    犯罪事實
一、施文琦意圖為自己不法之所有，分別為下列詐欺取財犯行：
  (一)於民國99年5 月18日下午5 時許，在施秀冰位在彰化縣埔鹽
    鄉○○村○○路2 巷1 之4 號居處，向施秀冰佯稱，可代為
    介紹購買僅要價新臺幣（下同）7 千元之電子琴車上喇叭，
    並稱嗣後可再以5 萬元之高價代為轉售施秀冰原有之電子琴
    車上喇叭，藉此使施秀冰牟取利潤云云，致施秀冰不疑有他
    而陷於錯誤，隨即當場交付委託施文琦購買電子琴車上喇叭
    之價金7 千元予施文琦。
  (二)施文琦復於同年月19日晚間某時許，在上址施秀冰居處，因
    聽聞施秀冰之子陳建亨表示，其因累積欠繳約4 萬餘元之車
    輛違規罰鍰，而遭加計2 萬餘元之逾期罰鍰，合計共需繳交
    6 萬元之罰鍰乙事。施文琦乃向陳建亨佯稱，其可委託在監
    理站服務之友人代為處理，使陳建亨無須繳交2 萬餘元之逾
    期罰鍰部分，而得以僅繳交4 萬餘元之車輛違規罰鍰原額，
    然需先將該筆4 萬餘元之款項交付之，其再委請其友人利用
    下班時間進行黑箱作業，估計所費時間約2 至3 日云云，致
    陳建亨不疑有他而陷於錯誤，乃交付4 萬5 千元予施文琦。
    嗣陳建亨於3 日後，撥打電話與施文琦聯繫時，發覺電話無
    法接通，經前往施文琦之住處查證，施秀冰、陳建亨始知受
    騙，乃報警處理。
  (三)施文琦於100 年2 月1 日下午4 時許，在黃禎祥位於彰化縣
    福興鄉○○村○○路○ 段202 號住處，以化名「陳順發」自
    稱，而向黃禎祥佯稱，目前有1 輛車齡5 年、里程數約5至6
    萬公里之2,000CC 中古車僅要價8 萬元，若有意購買，須先
    支付1 萬6 千元之訂金云云，致黃禎祥不疑有他而陷於錯誤
    ，即當場交付1 萬6 千元予施文琦，施文琦並於黃禎祥所提
    供之中華電信股份有限公司100 年1 月份通話明細清單空白
    處，留下個人聯絡方式為「陳順發、0000000000、0000000
    」，且佯稱將於同日下午8 時許，將駕駛該輛中古車至黃禛
    祥住處交付等語，旋離開現場。待黃禎祥之妻於同日下午5
    時許返家後得知此事，懷疑遭到詐騙，黃禎祥乃撥打施文琦
    所留之上開電話，發覺分別為空號及查無此人，始知悉受騙
    ，遂報警處理。
二、案經施秀冰、陳建亨、黃禎祥訴由彰化縣警察局溪湖分局、
    鹿港分局報請臺灣彰化地方法院檢察署檢察官偵查起訴。
    理  由
一、本件被告所犯係死刑、無期徒刑、最輕本刑為3 年以上有期
    徒刑以外之罪，其於準備程序就前揭被訴事實為有罪之陳述
    ，經受命法官告知簡式審判程序之旨，並聽取其與公訴人之
    意見後，本院認無不得或不宜改依簡式審判程序進行之處，
    爰依刑事訴訟法第273 條之1 第1 項、第284 條之1 ，裁定
    本案由受命法官獨任進行簡式審判程序，合先敘明。
二、上開犯罪事實，業據被告施文琦於偵查及本院審理時中坦承
    不諱，核與證人即告訴人施秀冰、陳建亨、黃禎祥證述之被
    詐騙情節相符，並有中華電信股份有限公司100 年1 月份通
    話明細清單即被告書寫聯絡資料予告訴人黃禎祥之紙張1 紙
    在卷可稽，足認被告之自白與事實相符，堪可採為論罪科刑
    之依據。又被告於本院審理時供稱：係因缺錢花用，始為本
    案欺取財犯行等語（見本院100 年3 月23日審判筆錄），足
    見被告確有為自己不法所有之意圖甚明。綜上所述，本案事
    證明確，被告詐欺犯行應堪認定。
三、核被告所為，均係犯刑法第339 條第1 項之詐欺取財罪，其
    所犯上開3 次詐欺犯行間，犯意各別，行為互殊，應予分論
    併罰。爰審酌被告正值青壯，不思正道取財，僅因貪圖不法
    利益，一再以詐欺手段任意騙取他人金錢，前已經本院判處
    罪刑確定在案（見本院99年度簡字第574 號刑事判決），顯
    然欠缺法治觀念，輕忽他人財產法益，且其犯後供詞反覆，
    迄今未能與告訴人達成和解，彌補告訴人所受損失，惟念其
    終能坦承犯行，兼衡被告本案犯罪所得多寡等一切情狀，分
    別量處如主文所示之刑，並諭知易科罰金之折算標準及定其
    應執行刑。
據上論斷，應依刑事訴訟法第273 條之1 第1 項、第299 條第1
項前段、刑法第339 條第1 項、第41條第1 項前段、第8 項、第
51條第5 款，刑法施行法第1 條之1 判決如主文。
本案經檢察官劉欣雅到庭執行職務。
中    華    民    國   100    年    4     月    28    日
                  刑事第六庭    法      官  胡宜如
以上正本證明與原本無異。
如不服本判決應於收受判決後10日內向本院提出上訴書狀，並應
敘述具體理由。其未敘述上訴理由者，應於上訴期間屆滿後20日
內向本院補提理由書（均須按他造當事人之人數附繕本）「切勿
逕送上級法院」。
告訴人或被害人對於判決如有不服具備理由請求檢察官上訴者，
其上訴期間之計算係以檢察官收受判決正本之日期為準。
中    華    民    國   100    年    4     月    28    日
                                書  記  官  林淑文
附錄本案論罪科刑法條：
中華民國刑法第339條
意圖為自己或第三人不法之所有，以詐術使人將本人或第三人之
物交付者，處5 年以下有期徒刑、拘役或科或併科1 千元以下罰
金。
以前項方法得財產上不法之利益或使第三人得之者，亦同。
前二項之未遂犯罰之。